【裁判字號】    98,交聲,1548
【裁判日期】    990129
【裁判案由】    聲明異議
【裁判全文】
臺灣臺南地方法院交通事件裁定        98年度交聲字第1548號
移送機關    交通部公路總局嘉義區監理所麻豆監理站
異議人即
受處分人    甲○○
上列異議人即受處分人因違反道路交通管理處罰條例案件，對於
交通部公路總局嘉義區監理所麻豆監理站民國98年12月10日所為
之裁決處分（處分案號：麻監裁罰字第裁75-MM0000000號）聲明
異議，本院裁定如下：
    主  文
異議駁回。
    理  由
一、原處分意旨略以：異議人即受處分人甲○○（下稱異議人）
    騎乘其所有車牌號碼151-HBR 號重型機車，於民國98年11月
    7 日16時16分許，行經速限60公里之臺南縣台20線33.2公里
    路段時，經測時速79公里，超速19公里，行車速度超過規定
    之最高時速未滿20公里，經測速照相後由臺南縣警察局交通
    隊員警逕行製單舉發。嗣經移送機關即交通部公路總局嘉義
    區監理所麻豆監理站以其違規事證明確，依照道路交通管理
    處罰條例第40條、第63條第1 項第1 款及違反道路交通管理
    事件統一裁罰基準表相關內容之規定，裁處異議人罰鍰新臺
    幣（下同）1,200 元，並記違規點數1 點等處分。
二、本件聲明異議意旨略以：舉發違規照片中同時有兩部同向去
    車，該車就在異議人機車前面之快車道上，照片有顯示該車
    之板金、保險桿和左後輪，所以測速照相儀器易受該車影響
    。況異議人當時行車時速一定在限速60公里以內，因異議人
    係在地人，幾十年來出出入入都要靠這條台20線，也知道這
    裡常有測速照相儀器，當車子行經這裡，必定會特別注意遵
    守時速限制，因而為此聲明異議等語。
三、按汽車駕駛人，行車速度超過規定之最高時速者，處1,200
    元以上2,400 元以下罰鍰，並記違規點數1 點，道路交通管
    理處罰條例第40條、第63條第1 項第1 款分別定有明文。
四、經查：
(一)異議人騎乘其所有車牌號碼151-HBR 號重型機車，於98年11
    月7 日16時16分許，行經速限60公里之臺南縣台20線33.2公
    里路段時，經警認該車經測速照相測得時速79公里，超速19
    公里，有行車速度超過規定之最高時速未滿20公里之違規行
    為，由臺南縣警察局交通隊員警逕行製單舉發等情，有臺南
    縣警察局98年11月16日南縣警交字第MM0000000 號舉發違反
    道路交通管理事件通知單1 紙及違規採證照片1 幀附卷可稽
    。
(二)異議人固辯稱：舉發違規照片中同時有兩部同向去車，該車
    就在伊機車前面之快車道上，照片有顯示該車之板金、保險
    桿和左後輪，所以測速照相儀器易受該車影響云云。然本件
    舉發異議人違規所使用之雷達測速器係以杜卜勒原理經由雷
    達波偵測車輛速度，儀器可分別偵測來車、去車或同時偵測
    雙向車，此有臺南縣警察局98年12月4 日南縣警交字第0980
    049745號函1 份在卷可稽。而依上開違規採證照片觀之，異
    議人之車輛當時係行駛於同向車道，左右兩側並無其他併行
    車輛，其同向車道前方雖有自小客車經過，然其已駛離雷達
    波偵測範圍並未攝得該自小客車之車尾、車牌，且其右上角
    之資料欄上第一排數據確顯示「A000+079＝079」之「A」表
    示與測速照相器同向之去車（如係「F」即表示逆向來車）
    ，足見上開雷達測速器之啟動顯非受違規採證照片上逆向來
    車之該自小客車之影響，其所測得之行車速度顯係異議人車
    輛無誤。
(三)其次，本件用以測定異議人行駛速度所使用之雷達測速器廠
    牌係：GATSOMETER，規格為：24.125GHz （K-Band）照相式
    ，器號則為：1685之儀器，且該測速器係由經濟部標準檢驗
    局於98年9 月2 日檢定合格（檢定合格單號碼：J0GA000000
    0A，J0GA0000000B），檢定合格有效期限至99年9 月30日止
    ，此有經濟部標準檢驗局98年9 月2 日雷達測速儀檢定合格
    證書1 紙在卷（詳本院卷第34頁）可參，而異議人之上開車
    輛於98年11月7 日經測得行駛超速時，該雷達測速器尚在檢
    定合格有效期限內，故該雷達測速器之準確性及正確性應值
    得信賴。是異議人既無法提出任何對其有利之證據供本院參
    酌，僅空言辯稱其無可能超速云云，尚屬無據。
五、綜上所述，異議人有於上述時、地，騎乘前開重型機車，行
    經最高速限為時速60公里之路段時，行車速度為時速79公里
    ，行車速度，超過規定之最高時速未滿20公里之違規行為，
    足堪認定。則移送機關依道路交通管理處罰條例第40條、第
    63條第1 項第1 款及違反道路交通管理事件統一裁罰標準表
    相關內容之規定，裁處異議人罰鍰1,200 元，並記違規點數
    1 點之處分，核無違誤。本件異議為無理由，應予駁回。
六、據上論結，應依道路交通管理處罰條例第87條第2 項、道路
    交通案件處理辦法第19條，裁定如主文。
中    華    民    國    99    年    1     月    29    日
                        交通法庭法  官  鄭燕璘
以上正本證明與原本無異。
如不服本裁定應於送達後5日內向本院提出抗告狀。（應附繕本
）
                                書記官  蔡明峰
中    華    民    國    99    年    1     月    29    日

司法院資訊處製作；財團法人民間司法改革基金會備份。
